臺灣士林地方法院民事簡易判決      
                                    110年度湖簡字第148號
原      告  聯成加油站有限公司

法定代理人  林孝順  
訴訟代理人  陳生全律師
被      告  徐家慶  

上列當事人間請求侵權行為損害賠償事件，本院於民國110年11
月11日言詞辯論終結，判決如下：
    主  文
被告應給付原告新臺幣玖萬捌仟元，及自民國一百零九年十一月
十七日起至清償日止，按週年利率百分之五計算之利息。
原告其餘之訴駁回。
訴訟費用由被告負擔五分之二，餘由原告負擔。
本判決原告勝訴部分得假執行。
    事實及理由
一、原告主張：被告於民國109年4月23日凌晨5時40分許，至由
    原告所經營之臺北市○○區○○○路0段000號之聯成加油站（現
    已暫停營業），持螺絲起子1把，竊取該加油站內之鐵門3扇
    、鋁門2扇、鋁窗10扇（下合稱系爭門窗），因遭路過民眾
    制止後，遂將系爭門窗棄置於現場而離去。惟因系爭門窗於
    被告行竊時已遭破壞，原告所有之油氣回收主機控制箱及油
    槽液位器槽內液量棒（下合稱系爭器具）亦遭拆卸毀損，致
    原告受有支出系爭門窗修復費用新臺幣（下同）15萬4,000
    元、系爭器具費用8萬4,000元，合計23萬8,000元之損失等
    語。爰依侵權行為法律關係，求為命被告給付23萬8,000元
    ，及自起訴狀繕本送達翌日起至清償日止，按週年利率5%計
    算之利息之判決。 
二、被告則以：其有意願還錢，因還在監執行，無力償還等語，
    資為抗辯，並聲明：駁回原告之訴。
三、本院之判斷：
（一）經查，原告所主張之事實，業據提出系爭門窗及系爭器具
      受損照片、破壞物品明細表、估價單及報價單為證（本院
      卷第19至47頁）。經查，原告前以本件侵權行為同一基礎
      事實，對被告提出加重竊盜罪之刑事告訴，業經臺灣士林
      地方檢察署檢察官提起公訴（該署109年度偵字第9959號
      ），並經本院以109年度審易字第1527號判決處被告有期
      徒刑4月，嗣經臺灣高等法院109年度上易字第2477號判決
      駁回上訴確定，有上開判決足資參佐（本院卷第85至97頁
      ）。是原告依侵權行為法律關係請求被告賠償損害，應屬
      有據。至被告雖辯稱：其目前無力償還云云，惟縱認屬實
      ，僅為原告債權日後得否獲償之事由，亦非屬消滅或妨礙
      原告請求權之情事，是被告此部分抗辯尚難憑採。
（二）按因故意或過失，不法侵害他人之權利者，負損害賠償責
      任。民法第184條第1項前段定有明文。次按負損害賠償責
      任者，除法律另有規定或契約另有訂定外，應回復他方損
      害發生前之原狀。第一項情形，債權人得請求支付回復原
      狀所必要之費用，以代回復原狀。民法第213條第1項、第
      3項定有明文。又物被毀損時，修復費用以必要者為限。
      其材料更換，既以新品替換舊品，計算材料零件之損害賠
      償數額時，應扣除折舊始屬合理。參考行政院所頒固定資
      產耐用年數表及固定資產折舊率之規定，系爭門窗之耐用
      年數為10年，依平均法每年折舊1/10，系爭器具之耐用年
      數為5年，依平均法每年折舊1/5，參酌營利事業所得稅查
      核準則第95條第6項規定，固定資產提列折舊採用平均法
      或定率遞減法者，以1年為計算單位，其使用未滿1年者，
      按實際使用月數相當於全年比例計算之，不滿1月者，以1
      月計。查，原告自承系爭門窗及系爭器具已使用逾5年，
      且請求之金額均為零件等語（本院卷第84頁），是系爭門
      窗更換零件部分之折舊額為7萬元〔殘價＝取得成本÷（耐用
      年數＋1）即154,000÷（10＋1）＝14,000；折舊額＝（取得成
      本－殘價）×折舊率×年數，即（154,000－14,000）×1/10×5
      ＝70,000〕，是扣除折舊後，原告就系爭門窗零件更換得請
      求之必要費用為8萬4,000元（計算式：154,000－70,000＝8
      4,000）；系爭器具更換零件部分之折舊額為7萬元〔殘價＝
      取得成本÷（耐用年數＋1）即84,000÷（5＋1）＝14,000；折
      舊額＝（取得成本－殘價）×折舊率×年數，即（84,000－14,
      000）×1/5×5＝70,000〕，是扣除折舊後，原告就系爭器具
      零件更換得請求之必要費用為1萬4,000元（計算式：84,0
      00－70,000＝14,000）。
四、綜上，原告依侵權行為法律關係，請求被告給付系爭門窗修
    繕費用8萬4,000元、系爭器具價值1萬4,000元，共計9萬8,0
    00元，及自起訴狀繕本送達翌日即109年11月17日起至清償
    日止，按週年利率5%計算之利息，為有理由，應予准許。逾
    此部分之請求，則無理由，應予駁回。
五、本件事證已臻明確，兩造其餘攻擊防禦方法及證據，經審酌
    後，認對於判決結果均無影響，爰不一一論述，併此敘明。
六、訴訟費用負擔之依據：民事訴訟法第79條。
中　　華　　民　　國　　110 　年　　11　　月　　25　　日
                  內湖簡易庭法  官  鄭欣怡
以上正本係照原本作成。
如不服本判決，應於判決送達後20日內，向本院提出上訴狀並應
記載上訴理由，如於本判決宣示後送達前提起上訴者，應於判決
送達後20日內補提上訴理由書(須附繕本)。
中　　華　　民　　國　　110 　年　　11　　月　　25　　日
                            書記官  王盈淳